【裁判字號】    92,交訴,10
【裁判日期】    920529
【裁判案由】    公共危險等
【裁判全文】
臺灣臺中地方法院刑事判決                        九十二年度交訴字第一０號
    公  訴  人  臺灣臺中地方法院檢察署檢察官
    被      告  丙○○
    選任辯護人  吳萬春
右列被告因公共危險等案件經檢察官提起公訴（九十一年度偵字第九八０七號）本院
判決如左：
    主      文
丙○○因過失傷害人，處有期徒刑參月，如易科罰金，以參佰元折算壹日。又駕駛動
力交通工具肇事，致人受傷而逃逸，處有期徒刑陸月，如易科罰金，以參佰元折算壹
日。應執行有期徒刑捌月，如易科罰金，以參佰元折算壹日。
    事      實
一、丙○○駕駛其父陳振平所有之車號ＰＺ－五二四０號自用小客車，於民國九十一
    年四月十七日十五時四十分許，沿台中市○區○○○路由西向東行駛，途經該路
    與五權西一街交岔口時，本應注意汽車行駛至交岔路口，轉彎車應讓直行車先行
    ，以及汽車行駛時，駕駛人應注意車前狀況及兩車併行之間隔，並隨時採取必要
    之安全措施，而依當時情形又無不能注意之情事。詎未注意上開交通安全規則，
    而冒然右轉，因而擦撞同向行進，由甲○○所騎乘之車號ＲＭ六－一八六號輕型
    機車，致甲○○人車倒地後，受有左脛骨平台粉碎性骨折之普通傷害。豈料，丙
    ○○於駕駛前開自用小客車肇事致甲○○受傷後，竟未下車查看甲○○傷勢並採
    取必要之措施，反駕上開自用小客車加速逃逸。
二、案經被害人甲○○訴由台中市警察局第一分局報請台灣台中地方法院檢察署檢察
    官偵查起訴。
    理      由
一、訊據丙○○固坦承於右揭時間駕車行經肇事地點，惟矢口否認有何過失傷害及交
    通肇事逃逸犯行，辯稱：伊不知有開車擦撞機車，直至警方通知後，伊方悉甲○
    ○在上揭時、地車禍受傷；又伊在電話中僅對甲○○稱若伊有肇事，一定會負責
    到底，並非自承伊因過失而肇事云云。經查：右揭犯罪事實，業據告訴人甲○○
    於警訊及偵查中指述綦詳，核與證人即現場處理警員乙○○於偵查中證稱：「被
    告說那天確實有感覺到擦撞到其他車子的力量，所以被告又至醫院探望告訴人甲
    ○○（偵查卷第六十四頁），則被告有感到擦撞卻未下車查明狀況即逕行離，其
    有肇事逃逸之意思甚明。此外並有台中市○○○道路交通事故調查報告表、診斷
    證明書等件及照片數幀附卷可稽。又被告於車禍發生後警訊筆錄製作前之九十一
    年四月二十日二十時四十五分許，曾以電話對告訴人之妻賴佳妙稱：「我也不是
    故意的啊！因為每個人也都不希望發生」、「反正你放心，我會幫你負責到底就
    對了！」等句之情，已據被告自承無訛，並有電話通話譯文一件附卷可參；而證
    人乙○○復於偵查中證陳：肇事車牌號碼是一名路人提供的，但他不願出面作證
    ，嗣據該車號尋獲丙○○時，丙○○有對伊坦承，確於四月十七日下午駕車時，
    感到擦撞到其他車子之力量等語。足悉，衡情若被告無駕駛車號ＰＺ－五二四０
    號自用小客車於上開時、地肇事，警方何能憑空指出該車牌號碼？被告又何必至
    醫院探視告訴人並表示要負責到底？況被告自承於肇事時間經過該地，已如前述
    ，而告訴人所記得肇事車輛為墨綠色之事實，核與被告所駛上開車輛顏色相符，
    且車號ＰＺ－五二四０自用小客車車身右後方之刮痕，高度亦與告訴人所騎之車
    號ＲＭ六－一八六號輕型機車之後置物架相近，有照片數幀附卷可稽，益見被告
    確為本件車禍之肇事逃逸者甚明。按汽車行駛至交岔路口，其行進、轉彎，應依
    左列規定：六、轉彎車應讓直行車先行；以及汽車行駛時，駕駛人應注意車前狀
    況及兩車併行之間隔，並隨時採取必要之安全措施。道路交通安全規則第一百零
    二條第一項第六款前段、第九十四條第三項定有明文。查被告於駕駛時自應注意
    上述道路交通安全規定，而依當時路況又無不能注意之情形，竟疏不注意，致肇
    事造成告訴人受有上開普通傷害，其對本件車禍之發生確有過失屬實。再者，被
    告之過失駕駛行為，核與告訴人受傷之結果間，有相當因果關係存在。又本件車
    禍經送台灣省台中市區車輛行車事故鑑定委員會鑑定結果，亦認右轉彎之汽車未
    注意讓慢車直行之機車先行為肇事因素之一，有該委員會九十二年四月一日中市
    鑑字第九二０三六一號函一份附卷可稽。按刑法第一百八十五條之四之肇事逃逸
    罪，以駕駛動力交通工具肇事，有致人死傷而逃逸之事實，為其構成要件，不以
    行為人明知被害人有死傷情形為必要，亦不以被害人為無自救能力人為必要（最
    高法院九十一年台上字第一三七號、九十年台上字第六七八六號判決意旨參照）
    ，至肇事者是否有遺棄之故意，其離去之原因為何，則非所問（最高法院九十年
    台上字第二一九一號判決意旨參照），考其立法目的即在促使駕駛人於肇事後能
    對被害人即時救護，以減少死傷之惡化，此觀該法條之立法目的，以及道路交通
    管理處罰條例第六十二條規定內容自明，可見該兩條規範意旨應屬相同。
    綜上所述，被告所辯委無足採，本案事證明確，被告犯行堪予認定。
二、核被告丙○○所為，係犯刑法第二百八十四條第一項前段之過失傷害罪、第一百
    八十五條之四之肇事逃逸罪。被告所犯上開二罪，犯意各別，構成要件不同，應
    予分論併罰。爰審酌被告之過失程度、被害人所受損害、被告之犯後態度等一切
    情狀，分別量處如主文所示之刑，並諭知易科罰金之折算標準及定其應執行刑及
    易科罰金之折算標準。
據上論斷，應依刑事訴訟法第二百九十九條第一項前段，刑法第二百八十四條第一項
前段、第一百八十五條之四、第四十一條第一項前段、第二項、第五十一條第五款，
罰金罰鍰提高標準條例第一條前段、第二條，判決如主文。
中      華      民      國      九十二      年     五     月    廿九    日
                                    臺灣臺中地方法院交通法庭
                                          法  官  郭  德  進
右正本證明與原本無異。
如不服本判決，應於判決送達後十日內向本院提出上訴狀( 應附繕本 )，上訴於臺灣
高等法院臺中分院。
                                          書記官
中      華      民      國      九十二      年     六     月    二      日
刑法第二百八十四條第一項：
因過失傷害人者，處六月以下有期徒刑、拘役或五百元以下罰金，致重傷者，處一年
以下有期徒刑、拘役或五百元以下罰金。
刑法第一百八十五條之四：
駕駛動力交通工具肇事，致人死傷而逃逸者，處六月以上五年以下有期徒刑。
                                                                        Ａ


司法院資訊處製作；財團法人民間司法改革基金會備份。
